臺灣基隆地方法院基隆簡易庭民事判決　　　　　九十三年度基簡字第三五六號
　　原　　　告　甲○○
　　被　　　告　乙○○
當事人間請求損害賠償事件，本院於民國九十三年九月八日言詞辯論終結，判決如下
：
    主          文
被告應給付原告新臺幣壹拾萬元，及自民國九十三年八月二十一日起至清償日止，按
年息百分之五計算之利息。
原告其餘之訴駁回。
訴訟費用新臺幣陸仟柒佰伍拾元由被告負擔十分之三即新臺幣貳仟零貳拾伍元，餘由
原告負擔。
本判決原告勝訴部分得假執行。
原告其餘假執行之聲請駁回。
    事實及理由要領
一、被告經合法通知，未於言詞辯論期日到場，核無民事訴訟法第三百八十六條所列
    各款情形，依民事訴訟法第四百三十六條第二項、第三百八十五條第一項前段之
    規定，爰准原告之聲請，由其一造辯論而為判決。又訴狀送達後，原告不得將原
    訴變更或追加他訴，但擴張或減縮應受判決事項之聲明者，不在此限，民事訴訟
    法第二百五十五條第一項第三款定有明文。本件原告原起訴主張被告應給付新臺
    幣（下同）三十五萬元及自民國九十二年六月二十一日起至清償日止之法定遲延
    利息，嗣於本院審理時變更聲明為被告應自起訴狀繕本送達翌日起至清償日止給
    付上開法定遲延利息，核屬應受判決事項聲明之減縮，於法並無不合，應先敘明
    。
二、原告起訴主張：被告夥同訴外人董經緯、蘇憫松，於九十二年六月二十一日中午
    十二時二十分許，在臺北縣石門鄉行竊他人車內行車電腦（竊盜部分業經檢察官
    提起公訴），因警方據報趕抵現場，被告駕駛蘇憫松所有之車牌號碼七Ｋ—四五
    ○○號自用小客車逃離，駛至臺北縣金山鄉臺二線三十六公里處不慎擦撞中央分
    隔島，失控撞上路旁原告所有之鐵皮屋（臺北縣金山鄉○○路二九號前），致鐵
    皮屋起火燃燒而不堪用，並造成屋內漁網、耕耘機、電子秤、收音機、電動按摩
    椅、十八吋工業電扇各一台、大型塑膠桶五個以及曬魚乾用具十二件等財物毀損
    ，上開物品價值合計為三十五萬元，爰訴請被告如數賠償上開金額及自起訴狀繕
    本送達翌日起至清償日止，按年息百分之五計算之利息。被告經合法通知而未到
    場，亦未提出書狀為任何聲明或陳述。
三、有關原告主張被告因行竊失風駕車躲避警方追緝，不慎失控撞擊原告所有之鐵皮
    屋，並造成起火燃燒，使該鐵皮屋與屋內物品燒燬而不堪用等情，業據原告提出
    現場照片十一張為證；而被告因行竊失風駕車逃逸，進而過失毀損原告財物之行
    為，亦經臺灣士林地方法院檢察署（下稱士林地檢署）檢察官於九十三年度調偵
    字第二三三號案件中略以：「乙○○、董經緯及蘇憫松均有多次前案紀錄‧‧‧
    共同意圖為自己不法之所有，結夥三人於九十二年六月二十一日上午共同搭乘蘇
    憫松所有而由乙○○駕駛之七Ｋ—四五○○號自小客車在臺北地區尋找行竊對象
    ，於同日中午十二時二十分許，行經臺北縣石門鄉老崩山二號前，見吳詩佳之Ｃ
    Ｘ—○三三七號自小客車停在路旁，乙○○遂將車緊停在吳詩佳所有車輛後面，
    趁該車上無人之際，由董經緯負責把風，蘇憫松與乙○○則攜帶足以破壞汽車門
    鎖及剪斷電線而堪為兇器使用之長約十幾公分之美工刀與不詳工具，先由蘇憫松
    破壞ＣＸ—○三三七號自小客車右前車門鎖後，由車內將引擎蓋開關開啟，乙○
    ○則在車前打開引擎蓋並剪斷電線，再由蘇憫松剪斷行車電腦連接電線後，將置
    於右前座下方之行車電腦拆下，吳詩佳由上址二樓見三人行竊過程並報警後，見
    三人竊盜得手正欲離去之際，趕忙下樓阻擋之，是時警員周火隆亦據報趕抵現場
    ，乙○○與董經緯連忙搭上七Ｋ—四五○○號自小客車，乙○○欲駕車逃逸，然
    因前方遭警方巡邏車擋住，遂緊急倒車迴轉往金山方向疾駛而去，警方則駕車鳴
    警笛在後追趕，乙○○駕車行至臺北縣金山鄉臺二線三十六公里處不慎擦撞中央
    分隔島失控撞上路旁甲○○所有之鐵皮屋，七Ｋ—四五○○號自小客車因而起火
    燃燒，乙○○與董經緯無奈只得棄車往山區○○○路旁稻田為警方逮捕，並在燒
    燬之前開自小客車上，查獲吳詩佳所有之行車電腦一部，蘇憫松則因未及上車而
    從容逃逸」等語，其中車禍之發生，因屬被告駕車不慎所致，應非故意毀損，核
    與刑法毀損罪之犯罪構成要件不符，故就該部分毀損犯行而為不起訴處分等情，
    有原告提出之士林地檢署檢察官九十三年度調偵字第二三三號起訴書、不起訴處
    分書可憑，足見被告確有駕車過失之侵權行為。
四、按因故意或過失，不法侵害他人之權利者，負損害賠償責任；負損害賠償責任者
    ，除法律另有規定或契約另有訂定外，應回復他方損害發生前之原狀；債權人得
    請求支付回復原狀所必要之費用，以代回復原狀；不能回復原狀或回復顯有重大
    困難者，應以金錢賠償其損害，民法第一百八十四條第一項前段、第二百十三條
    第一項、第三項、第二百十五條分別定有明文。本件原告業已證明其所有之鐵皮
    屋與物內財物因遭被告駕車撞損燒燬，均已達不堪使用之程度，顯已無法以修復
    方式回復原狀，故原告主張被告應以金錢賠償損害，於法自無不合。至原告雖提
    出估價單四紙證明上開受損財物之價值，其中包括鐵皮屋復原需耗費二十二萬四
    千九百九十四元、漁網一領二萬五千元、普力桶五個計二千元、曬漁網十二領一
    萬八千元、耕耘機一台三萬五千元、電動按摩椅一台二萬五千元、電子秤一台三
    萬五千元、十八吋電扇一台一千一百元、收音機一台二千五百元等，然就上開財
    物之材質、品牌型號、使用期間、數量等，原告始終無法舉證證明，且自原告提
    出之現場照片以觀，僅有鐵皮屋、耕耘機、按摩椅等物品足資辨認於車禍前確有
    存在，此亦為原告所自承在卷（九十三年七月三十日言詞辯論筆錄參照），其餘
    物品均無法辨識，自難僅憑原告片面陳述即予認定有此損害發生。惟按，當事人
    已證明受有損害而不能證明其數額或證明顯有重大困難者，法院應審酌一切情況
    ，依所得心證定其數額，民事訴訟法第二百二十二條第二項定有明文。本院斟酌
    原告業已證明被告之侵權行為造成損害，而原告於公有土地上搭建鐵皮屋係供季
    節性臨時販售芋頭、蕃薯等農作物所用，要求原告一一舉證屋內置放財物之品項
    與數量，舉證上顯有重大困難，爰參酌現場鐵皮屋已搭建逾二十年（上開筆錄參
    照），以及卷內現場照片所示情況與估價單所示物品價值，本院認被告應以賠償
    原告十萬元為適當。
五、從而，原告依侵權行為損害賠償之法律關係請求被告給付十萬元，及自起訴狀繕
    本送達翌日即九十三年八月二十一日起至清償日止，按年息百分之五計算之利息
    ，為有理由，應予准許。逾此範圍之請求，則無依據，應予駁回。
六、復按就民事訴訟法第四百二十七條第一項至第四項訴訟適用簡易程序所為被告敗
    訴之判決，法院應依職權宣告假執行，九十二年九月一日施行之民事訴訟法第三
    百八十九條第一項第三款定有明文。本件係民事訴訟法第四百二十七條第一項所
    定之標的金（價）額五十萬元以下之財產權訴訟，本院應依職權就原告勝訴部分
    宣告假執行。至原告其餘假執行之聲請，因該部分訴經駁回而失所依據，應併予
    駁回。
七、訴訟費用六千七百五十元（裁判費三千七百五十元、公示送達登報費三千元），
    由被告負擔十分之三即二千零二十五元，餘由原告負擔。
中　　　華　　　民　　　國　　九十三　　年　　　九　　　月　　二十二　　日
                                臺灣基隆地方法院基隆簡易庭
                                        法      官  楊皓清
右為正本係照原本作成。
對於本件判決如有不服，應於收受送達後二十日內向本院提出上訴書狀，上訴於本院
合議庭，並按他造當事人之人數附具繕本。
中　　　華　　　民　　　國　　九十三　　年　　　九　　　月　　二十二　　日
                                        法院書記官  周俊群
